Inventaris van het Secretariaatsarchief van de Kamer van Koophandel en Fabrieken in Leiden/ Kamer van Koophandel en Fabrieken voor Rijnland, 1816-2007 (2010)
Nationaal Archief, Den Haag
- Taakuitoefening, 2.
  - Commissies, 2.2.
    - Sector Voorlichting, 2.2.3.
      - Agenda's, verslagen en vergaderstukken van de Commissie Milieu, 1980 - 1997.; 325-340
        Vanaf 1980 Commissie Milieu en Energie
        - 1980 - 1981, 325
        - 1980 - 1986, 326
        - 1982, 327
        - 1983, 328
        - 1985, 329
        - 1986, 330
        - 1987, 331
        - 1987 - 1995, 332
        - 1988, 333
        - 1989 - 1990, 334
        - 1991, 335
        - 1992 - 1993, 336
        - 1995, 337
        - 1996 - 1997, 338
        - 1998 - 1999, januari, 339
        - 1999, maart - 2000, 340
      - Agenda's, verslagen en vergaderstukken van de Commissie Contacten Universiteit, 1982 - 1995.; 341-345
        - 1982 - 1987, agenda's en vergaderstukken, 341
        - 1982 - 1992, verslagen, 342
        - 1988, agenda's en vergaderstukken, 343
        - 1994 - 1995, 344
        - 1995, 345
      - Agenda's, verslagen en vergaderstukken van de Commissie Contacten Bedrijfsleven, Rijksuniversiteit Leiden, 1984 - 1992.; 346-351
        - 1984, 346
        - 1985, 347
        - 1985-1986, 348
        - 1987, 349
        - 1987-1989, 350
        - 1989-1992, 351
      - Agenda's, verslagen en vergaderstukken van de vergaderingen van de Commissie Energie voor de samenwerkende Kamers van Koophandel en Fabrieken van Zuid-Holland (Provinciale Energiecommissie), alsmede correspondentie, 1992 - 1995.; 352-353
        - 1992 - 1994, februari, 352
        - 1994, maart - 1995, 353
    - Sector informatiebeheer en verwerking, 2.2.4.
      - Agenda's en vergaderstukken van de Commissie Informatiebeheer, 1976 - 1977.; 354
    - Sector uitvoering wettelijke taken, 2.2.5.
      - Notulen van de Commissie Handelsregister, 1928 – 1966. 2 banden; 355-356
        - 1928 - 1941, 355
        - 1941 -1966, 356
      - Agenda's, verslagen en vergaderstukken van de Commissie Vestigingswet, 1938 - 1954.; 357
      - Makelaardij gegevens, 1942-1949; 358; 1 band
      - Commissie Makelaardij, Agenda's, verslagen en vergaderstukken, 1943 - 2001.; 359-382
        - 1943 - 1963, verslagen, 359; 1 deel
        - 1963 - 1973, september, 360; 1 deel
        - 1973, oktober -1974, 361
        - 1975-1980, 362
        - 1981-1982, 363
        - 1983, 364
        - 1984 - 1995, verslagen, 365
        - 1984-1985, 366
        - 1986, 367
        - 1987, 368
        - 1988, 369
        - 1989-1990, 370
        - 1991, 371
        - 1992, februari - april, 372
        - 1992, mei - november, 373
          Met foto's
        - 1993, januari - maart, 374
        - 1993, mei - november, 375
        - 1994, juli - oktober, 376
        - 1994, maart - mei, 377
        - 1995, 378
        - 1996-1997, 379
        - 1998, 380
        - 1999, 381
        - 2000-2001, 382
      - Intrekking van besluiten uit de periode 1940-1945 met betrekking tot makelaardij, 1945 - 1946; 383
      - Makelaardij Taxateurs, 1943 - 1960.; 384
      - Agenda's, verslagen en vergaderstukken van de Commissie Vestiging Kleinbedrijf, 1954 - 1965.; 385
      - Verslagen van de Commissie Industrie, 1968 - 1974.; 386
      - Agenda's, verslagen en vergaderstukken van de Commissie voor Economische Aangelegenheden, 1989.; 387
  - Wetsuitvoering: registratie van ondernemingen en rechtspersonen, 2.3.
    - Rapporten betreffende toezicht op staatsbedrijven, 1931.; 388
    - Herziening Prijzenwet 1939, 1952, 1958 - 1959.; 389
    - Circulaire betreffende het Vestigingsbesluit Mineraalwaterbedrijf, 1959.; 390
    - Vergunningverlening volgens artikel 27 van de Vestigingswet Bedrijven, 1959 - 1964.; 391-427
      - Keuringsdienst van waren, met lijsten, 1948 - 1975, 391
      - Begrafenisbedrijven, 1956 - 1959, 392
      - Horecabedrijven, 1957 - 1967, 393
      - Brandstoffenhandel, 1959, 394
      - Poeliersbedrijven, 1959, 1961, 395
      - Fotografische bedrijven, 1960, 396
      - Wasbedrijf, 1960, 397
      - Levensmiddelenbedrijven, 1960 - 1962, 398
      - Kantonrechters, 1960, 1970, 399
      - Kleinhandel in tabaksartikelen, 1961, 400
      - Kleinhandel in vis, 1961, 401
      - Banketbakkers, lijsten ter inzage, 1961, 402
      - Bedrijven in huishoudelijke artikelen, lijsten ter inzage, 1961, 403
      - Drogisterijbedrijven, lijsten ter inzage, 1961, 404
      - Kleinhandel in parfumeriën, cosmetica en toiletartikelen, lijsten ter inzage, 1961, 405
      - Kleinhandel in vleeswaren, lijsten ter inzage, 1961, 406
      - Kruideniers, lijsten ter inzage, 1961, 407
      - Metaalbedrijven en aanverwante bedrijven, lijsten ter inzage, 1961, 408
      - Naaimachinehandelaren, lijsten ter inzage, 1961, 409
      - Verfwarenbedrijven, lijsten ter inzage, 1961, 410
      - Muziekhandelaren, 1961, 411
      - Verwarmings- en aanverwante bedrijven, 1961, 412
      - Carroseriebouwbedrijven en aanverwante bedrijven, 1961 - 1962, 413
      - Kleinhandel in textiel, 1961 -1963, 414
      - Zuivelhandel, 1961, 1963, 415
      - Kleinhandelaren in aardappelen, groente en fruit, 1961 - 1966, 416
      - Algemene ambulante handel, 1962, 417
      - Kappersbedrijven, 1962, 1966 - 1967, 418
      - Bloemenverkopers en hoveniersbedrijven, met lijsten, 1963, 419
      - Kleinhandel in vlees, 1964, 420
      - Meubileringsbedrijven, 1964, 421
      - Slachthuis- en veemarktwezen, 1964 - 1967, 422
      - Wet op de Kansspelen en winkelweekacties, 1964 - 1965, 1974 - 1976, 423
      - Radio- en TV-handelaren, 1965, 424
      - Detailhandel in schoenen en het rijwielkleinbedrijf, 1965 - 1966, 425
      - Tussenpersoon in niet-agrarische onroerende goederen, 1966, 426
      - Herenmaatkledingbedrijven, 1967, 427
    - Handelsregisterbesluiten en restributieregelingen. Met bijlagen, 1986 – 1996.; 428
  - Belangenbehartiging regionaal bedrijfsleven en stimulering regionale economie, 2.4.
    - Rijnlandsch Borgstellingsfonds te Leiden, Jaarverslagen, 1936 - 1974; 429-430
      Met hiaten.
      - 1936 - 1956, 429
        1938, 1940 en 1952 ontbreken
      - 1957 - 1974, 430
        De jaren 1971-1972 zijn niet aanwezig
    - Rijnlandsch Borgstellingsfonds te Leiden, Agenda's, verslagen en vergaderstukken, 1936-1978.; 431-432
      - 1936-1966, 431
      - 1967-1978, 432
    - Regionaal Economisch Overleg Rijn- en Bollenstreek, Agenda's, verslagen en vergaderstukken van de Stuurgroep, 1981 - 2000.; 433-440
      - 1981 - 1982, 433
      - 1985, 434
      - 1986 - 1988, 435
      - 1988, 436
      - 1989 - 1990, 437
      - 1991, december, 438
      - 1991, september, 439
      - 1996, 2000, 440
    - Rapport 'Regionale Bedrijfsterreinen: reservering en globale programmering', 1985; 441
    - Rapport 'Bedrijfsterreinprogrammering in de Rijn- en Bollenstreek', deel A-C, 1988 – 1989; 442
    - Rapport 'Regionale Structuurvisie Detailhandel Rijn- en Bollenstreek: 22 keer kwaliteit en revitalisering bedrijfsterreinen', 1996; 443
    - Tarieven, 1928 - 1983.; 444-445
      - Rapport 'De herziening der locale telefoontarieven', 1928 - 1929, 444
      - Rapport 'Analyse electriciteitstarieven electriciteitsbedrijven regio Rijnland', 1983, 445
    - Brief van de secretaris P.G. Knibbe aan de ministerraad betreffende tol-unies en de gevolgen van de economische crisis, 1932.; 446
    - Voorontwerp van en nota over de Landbouwordeningswet 1937, 447
    - Tweede Wereldoorlog, 1941 - 1949.; 448-449
      - Gevolgen voor de handel, 1941 - 1949, 448
      - Sluiting van bedrijven, beperkingen vervoer, telefonie e.d., 1942 - 1945, 449
    - Correspondentie met diverse organisaties, 1945 - 1974.; 450-452
      - Economisch Technisch Instituut (ETI) Zuid-Holland, 1945 - 1960, 450
      - Nederlands Economisch Penningkabinet, 1961 - 1962, 451
      - Centraal Bureau voor Statistiek, met statistieken, 1965, 1970 - 1974, 452
    - Rapporten, 2.4.1.
      - Tweede rapport betreffende klachten in het ressort van het kantoor Leiden der Kamer van Koophandel voor Zuid-Holland, 1945; 453
      - Rapporten, nota's en reacties op de Wet op de Publiekrechtelijke organisatie van het bedrijfsleven, 1948; 454
      - Rapport betreffende de Nederlandse Belastingpolitiek ten aanzien van het Bedrijfsleven, in opdracht van de Kamer van Koophandels en Fabrieken voor Rijnland, 1952; 455
      - Rapport betreffende de economische ontwikkeling van de Rijnstreek, 1972; 456
      - Rapport betreffende een enquête over parttime arbeid, regio Leiden, 1973-1974; 457
      - Rapport van de Commissie classificatie van ondernemingen der vereniging der secretarissen van Kamers van Koophandel en Fabrieken in Nederland, 1974; 458
      - Rapporten betreffende vestigingsfactoren Leiden, 1974 - 1990.; 459-461
        - 'Vestigingsfactoren voor kantoren in de regio Leiden, Leiderdorp en Alphen a/d Rijn', 1974, 459
        - 'Vestigingsprodukt van de Leidse agglomeratie voor bovenregionale bedrijven' en 'Leidse binnenstad in de lift: Beleidsplan en plan van actie ter stimulering van de Economische activiteiten in de Leidse binnenstad', 1986, 460; 1990
        - 'Vestigingsproduct van de Leidse agglomeratie voor bovenregionale bedrijven', 1990, 461
      - Rapporten betreffende het Rijnlands bedrijfsleven in de periode 1974 - 1979, 1975 - 1980.; 462-464
        - 1974 - 1975, 1975 - 1976, 462
        - 1976 - 1977, 1977 - 1978, 463
        - 1978 - 1979, 1979 - 1980, 464
      - Rapporten betreffende analyse van de winkelfunctie, 1978 - 1996.; 465-481
        - Leiden, 1978, 465
        - Structuurrapport Rijnland deel 1 en 2, 1978, 466
        - Structuurrapport Rijnland deel 2b en 2c, 1978, 467
        - Alphen aan den Rijn, Alkemade, Benthuizen, 1978-1979, 468
        - Hazerswoude, Hillegom, Katwijk, Koudekerk, Lisse, 1978-1979, 469
        - Nieuwkoop, Noordwijkerhout, Noordwijk, Oegstgeest, 1978-1979, 470
        - Winkelgebieden in Leiderdorp, 1978 - 1995, 471
        - 'Digros in Leiden. Analyse van de effecten van een Digrosvestiging aan de Korte Mare/Lange Gracht', 1979, 472
        - Noordelijk en Zuidelijk plassengebied, 1979, 473
        - Rijnsburg, 1979, 474
        - Structuurrapport subregio Alphen, 1979, 475
        - Structuurrapport subregio Bollenstreek, 1979, 476
        - Structuurrapport subregio Katwijk, 1979, 477
        - Voorschoten, Voorhout, Warmond, Zoeterwoude, 1979, 478
        - 'Nieuwkoop nu naar 2000. Eindrapport van de werkgroepen Bewinkeling Nieuwkoop-Noorden'', 1988, 479
        - 'Koopavondonderzoek: een kwantitatief winkelonderzoek', 1992, 480
        - ''De Leidse Horeca: Impressie van een onderschatte bedrijfstak', 1996, 481
      - Rapport 'De secundaire effecten van de Heineken Bierbrouwerij te Zoeterwoude in de regio: een proefonderzoek', 1979; 482
      - Rapport betreffende verkenning van realiseerbare mogelijkheden voor een gecombineerd aanbod van wetenschappelijk onderzoek, onderzoeksfaciliteiten en huisvesting ten behoeve van het bedrijfsleven, 1983; 483
      - Rapport: 'Know-house voor de Rijksuniversiteit Leiden', 1983; 484
      - Rapportages van regionaal-economisch onderzoek voor de Duin- en Bollenstreek in opdracht van de Kamer van Koophandel en Fabrieken voor Rijnland, het Provinciaal Bestuur en het Samenwerkingsorgaan Bollenstreek, 1983 - 1992.; 485-491
        - Deelrapportage 'Activiteitenfamilie Toerisme', 1983, 485
        - Deelrapportage 'Bollen en bloemen', 1983, 486
        - Eindrapportage, 1984, 487
        - Eindrapportage deel I en II, 1984, 488
        - 'De distributie-structuur van Lisse', 1988, 489
        - Notulen van de bespreking Structuurvisie Duin- & Bollenstreek, 1991 - 1992, 490
        - 'Een Ruimtelijke Economische Ontwikkelingsvisie op de Duin- en Bollenstreek', 1992, 491
      - Rapporten van het Regionaal Economisch Onderzoeks-en Adviesproject Rijnstreek-Oost, 1985 - 1986.; 492-500
        - 'Deelnota I 'Basisverkenning', 1985, 492
        - 'Deelnota 1 Regionaal-Economisch Onderzoeks- en Adviesproject Rijnstreek-Oost', 1985, 493
        - 'Hoe ontwikkelen wij de Oostelijke Rijnstreek verder? Deel 1: Structuur en Ontwikkeling', 1986, 494
        - 'Hoe ontwikkelen wij de oostelijke Rijnstreek verder? Deel 2: Bouwstenen voor het beleid', 1986, 495
        - 'Profiel van de kernen in de Oostelijke Rijnstreek. Zoeklichtstudie IIb. Economische ontwikkelingswaardigheid van de kleine kernen in de Oostelijke Rijnstreek', 1986, 496
        - 'Zoeklichtstudie IIA en IIB: Kansrijke activiteiten', 1986, 497
        - 'Zoeklichtstudie IIB: Economische ontwikkelingsvaardigheid van de kleine kernen in de Oostelijke Rijnstreek', 1986, 498
        - 'Zoeklichtstudie IID: Toeristische ontwikkelingsmogelijkheden', 1986, 499
        - 'Zoelichtstudie IIC: kwalitatieve versterking van de centrumfunctie van Alphen aan den Rijn', 1986, 500
      - Rapporten 'Zoeklichtstudie IIb: Profiel van de kernen in de oostelijke Rijnstreek' en 'Hoe ontwikkelen wijde oostelijke rijnstreek verder? Deel1', 1986; 501
      - Rapport betreffende bedrijfsterreinen, 1986 - 1993; 502-515
        - 'De behoefte aan bedrijfsterreinen in de Regio Rijnland' en 'Nieuwe sleutel tot Leiden', 1975, 1986, 502
        - 'Bedrijfsterrein-locaties in de Leidse agglomeratie' en studie bedrijfsterreinenproblematiek in opdracht van de provincie Zuid-Holland en de Kamer, 1986, 503
        - Studies bedrijfsterreinen Rijnland, 1986, 504
        - 'De wenselijkheid van uitbreiding van het Areaal Bedrijfsterrein in Roelofarendsveen', 1987, 505
        - Onderzoek: 'De wenselijkheid van uitbreiding van het areaal bedrijfterrein in Roelofarendsveen', 1987, 506
        - Onderzoek naar de wenselijkheid van de aanleg van een nieuw bedrijfsterrein in Benthuizen, 1988, 507
        - Bedrijfsterrein Noordwijk, 1990, 508
        - Behoeftepeiling Bedrijfsterrein Sassenheim, 1991, 509
        - Behoeftepeiling Bedrijventerrein Nieuwkoop, 1992, 510
        - Behoeftepeiling bedrijfsterrein Leiderdorp, 1993, 511
        - Scriptie 'De weg naar ruimte en kwaliteit op Hoogewaard: ontwikkelingsstrategie ten behoeve van de revitalisering van bedrijventerrein Hoogewaard te Rijnwoude', 1998, 512
        - Agenda's, verslagen en vergaderstukken van de gezamelijke bestuursvergaderingen van de Stichtingen en Stuurgroep BodemSanering en Bedrijfsterreinen (BSB), 1998 - 2000, 513
        - Notitie Vestigingsbeleid Bedrijvenpark Rijnhoek Gemeente Bodegraven en Inventarisatie ruimtebehoefte bedrijfsleven Bodegraven 'Algemeen' en 'Rijnhoek', 2001, 2003, 514
        - Brochure Industrie-Centrum, z.j., 515
      - Rapport 'De Distributie Planologische Ontwikkelingsmogelijkheden van Nieuwkoop en Noorden', 1987; 516
      - Rapport 'Belangrijkste uitkomsten Enquête Regionale Bedrijfsontwikkeling', 1989; 517
      - Rapport: 'Continuiteit van Kwaliteit of Kader voor Kwaliteit of Kader voor Continuiteit; Een frisse visie op Rijnland', 1989; 518
      - Rapport 'Moeilijk vervulbare vacatures in de regio Amsterdam', 1989; 519
      - Rapport 'Algemene Voorwaarden', 1991; 520
      - Adviesrapport Leiden 'Ruimtelijk-economische structuur binnenstad' en scriptie 'De Leidse industrie: Verleden tijd?', 1991, 1995; 521
      - Onderzoeksrapport 'De Ruimtelijk-Economische Orientatie van het bedrijfsleven in Rijnland', 1992; 522
      - Rapport 'Onderzoek ter voorbereiding van een economisch en toeristisch beleidsplan Noordwijk' (analyse, beeldvorming en advies), 1992, 523
      - Rapport 'Nieuwsbrief wordt Nieuwsbron: kwantitatief onderzoek naar de informatiebehoefte van ondernemersorganisaties in Rijnland', 1994; 524
      - Rapporten 'Medische Technologie in de Regio Rijnland', 'Hink-Stap-Sprong deel 1' en 'Ruimte voor het bedrijfsleven in Voorschoten', 1994 - 1996; 525
      - Rapport 'De Rijnlandse economie. Economische oriëntaties en samenhangen', 1995; 526
      - Rapport 'Nieuwkoop maakt zich sterk. Economisch en Toeristisch Ontwikelinkgsplan Nieuwkoop', 1995; 527
      - Rapporten 'Een Space Science Park in Noordwijk: Een verkenning en Over ruimtevaart in Nederland' en 'Space Science Park in Noordwijk: Een regionaal-economische verkenning', 1995; 528
      - Rapporten betreffende het Groene Hart, 1989 - 2000, z.j..; 529-537
        - 'Kader voor kwaliteit: een nieuw ruimtelijk-economische visie op het Groene Hart', 1989, 529
        - 'Het Groene-Hartbeleid': een opiniepeiling onder ondernemers, 1993, 530
        - 'Opiniepeiling, Het Groene hart op de juiste plaats?', 1993, 531
        - Discussienota 'Het Hart van de Randstad: discussienotitie over de toekomst van het Groene Hart', 1995, 532
        - 'Het Groene hart in de Randstad: Economische koersbepaling door de Kamer van Koophandel en Fabrieken voor Rijnland', 1995, 533
        - 'Het koene hart in de randstad: economische koersbepaling door de Kamer van Koophandel en Fabrieken voor Rijnland, 1995, 534
        - 'Duurzaam & dynamisch: visie op het groene hart met projectvoorstellen', 1999, 535
        - Project Ontwikkelingsprogramma Groene Hart Kamers van Koophandel Rotterdam, Rivierenland, Utrecht en Rijnland, 1999 - 2000, 536
        - 'Kader voor kwaliteit: een nieuwe ruimtelijk-economische visie op het groene hart', z.j., 537
      - Rapport 'Markttoekenning Oostvlietpolder', 1996; 538
      - Rapporten 'Voorschoten: een ruimtelijk-economische toekomstvisie' en 'Ruimte voor het bedrijfsleven in Voorschoten', 1996, 1997; 539
      - Rapport 'Marktstudie perspectief centrumontwikkeling Gemeente Liemeer', 1998; 540
      - Rapport 'Het Kaaspakhuis van Nagtegaal: onderzoek naar de haalbaarheid van het grootste volledig geautomatiseerde kaaspakhuis ter wereld', 2000; 541
      - Rapport 'Risico-inventarisatie en - evaluatie. Deelrapportage veiligheid, gezondheid en welzijn', 2000; 542
      - Dossiers inzake infrastructuur en transport, 1947 - 2000.; 543-559
        - Autobusdiensten, 1947 - 1948, 543
        - Boottocht, 1949, 544
        - Het Rijtijdenbesluit, 1955 - 1962, 545
        - Rijkswegenfonds en Rijkswegenplan, 1957 - 1958, 546
        - Vaartocht Oude Rijn op 6 september 1960, 1960, 547
        - Vaarroute Leiden, 1962 - 1963, 548
        - Vervoer en verkeer, 1962 - 1964, 549
        - Parkeerschijf en meters, 1963, 550
        - Correspondentie met de Vereniging van Schippers-eigenaren, 1969 - 1970, 551
        - Parkeernota, 1969 - 1971, 552
        - Regionaal-economische betekenis van de Rijksweg 11 tracé west, 1989, 553
        - Onderzoek woon-werk mobiliteit Grote en Barre Polder te Zoeterwoude, 1990 - 1991, 554
        - 'Katwijk erop of eronder' en 'Visie parkeervraagstuk centrum Katwijk', 1991, 1995, 555
        - De Grote Polder bereikbaar, Zoeterwoude, 1994, 556
        - Rijnland zelfstandige Oost-Westcorridor, 1996, 557
        - Doorstroomroute A4, Zaandam/Almere - Belgische grens; in opdracht van onder andere de Kamer van Koophandel Rijnland, 2000, 558
        - 'Investeren in bereikbaarheid; de moeite waard', studie naar de invloed van de weginfrastructuur op bedrijven in de regio Boskoop, 2000, 559
      - Correspondentie tussen de Commissie voor Bouwmaterialenvoorzieningen met Provinciale Staten inzake ontgronding van de Oostduinen, 1949 - 1957; 560
      - Advies, ontheffingen en verordeningen betreffende ontgrondingen van diverse gebieden, 1951 - 1975.; 561-563
        - Ommedijkse Polder, 1951 - 1959, 561
        - Veenenbrug- Elshoek, Oosterduinen, Oosterduinsemeer, Oosteinderpolder, Coupépolder, percelen te Zoeterwoude, Westeinderplas, Leimuiden, 1955-, 562; 1975
        - Ommedijkse polder- Valkenburg, Veenenbrug-Elshoek, Zijl te Leiden, Woubrugge- Ouderdijk, jachthaven Leiden (Zijlzicht), haven Warmond, Nieuwepolder- Zoetermeer, 1969 - 1974, 563
      - Reglement inzake arbitrage en bindend advies, 1952.; 564
      - Koninklijk bezoek Rijnland, 1954.; 565
      - Discussiestukken met betrekking tot emigratie van geschoolde arbeiders gericht aan de Tweede Kamer, 1954 - 1955.; 566
      - Ingekomen en kopieën van uitgaande brieven betreffende Bouwnijverheidsbedrijven, 1956 - 1961.; 567
      - Ruimtelijke Ordening, 1958 - 2000.; 568-576
        - Randstad, 1958 - 1960, 568
        - Enquête ruimtelijke ordening, 1964, 569
        - Ruimtelijke ordening algemeen, 1966, 1970 - 1974, 570
        - Rapporten betreffende bedrijfshuisvesting, 1983 - 1986, 571
        - Rapport 'De economische ruimte van Schiphol', 1992, 572
        - Adviesrapport van de Commissie Gebiedsindeling Kamers van Koophandel en Fabrieken, 1996, 573
        - Rapport 'Rijnland: van standalone naar netwerk, een studie naar de economische effecten van de Rijn Gouwe Lijn', in opdracht van de KvK Rijnland, 2000, 574
        - Rapport 'Aangetrokken tot de juiste bedrijfslocatie', 10 stappen voor een marktgericht locatiebeleid., z.j., 575
        - Rapport 'De behoefte aan ruimte van het bedrijfsleven gevestigd op en rondom de Luchthaven Schiphol', z.j., 576
      - Samenwerking buiten Rijnland, 1960 - 1995.; 577-581
        - S.E.R. advies over de Kamers van Koophandel, 1960 - 1961, 577
        - Dossier inzake de nota Ruimtelijke Structuren voor Zuid-Holland, 1970, 578
        - Adviezen aan de rijksoverheid en provincie Zuid-Holland, 1988 - 1990, 579
        - Eindrapportage betreffende koopstromen in de provincie Zuid-Holland, 1989, 580
        - Brochure 'Het ondernemende hart: werken, wonen, recreatie en natuur van de Kamers Midden-Holland, Rijnland, Utrecht en Zuid-Holland Zuid', 1995, 581
      - Onderwijs en opleidingen, 1964 - 1998.; 582-588
        - Verslagen van besprekingen inzake opleidingen in de procesindustrie, met documentatie, 1964 - 1969, 582
        - Vakopleidingen in de procesindustrie, 1966 - 1968, 583
        - Opzetten van een afdeling procestechniek aan een lagere technische school te Leiden, 1967 - 1972, 584
        - Rapport 'Een goed beroep is het halve werk' MBO scholen, 1984, 585
        - Scripties, tot stand gekomen in samenwerking met de Kamer, 1986, 1993-1994, 586
        - Starters Begeleidingsproject, 1995 - 1996, 587
        - Verslagen met bijlagen van de oprichting van de Startersraad Rijnland, 1997 - 1998, 588
      - Rijksmiddentandsconsulent, 1970 - 1972.; 589
      - Nota 'Positiebepaling en taakstelling der kamer' en vervolg discussienota 'Positiebepaling van het bedrijfsleven in de regionale economie Rijnland', 1972.; 590
      - Raad voor het midden- en kleinbedrijf, 1974.; 591
      - Ontwikkeling van Alphen aan den Rijn, 1974 - 2001.; 592-603
        - Doeleindennota 'Een economische ontwikkelingsprogrammering voor de as Leiden- Alphen aan de Rijn', 1975, 592
        - Nota 'kantoren in Alphen aan den Rijn: Bouwstenen voor beleid' en 'Verslag van onderzoek' van de Kamer Rijnland en de gemeente Alphen aan den Rijn, 1988, 593
        - Diverse rapporten opgesteld in opdracht van de Kamer van Koophandel Rijnland, 1988 - 1993, 594
        - Rapport 'Brug open! Alphen dicht!', 1991, 595
        - Rapport 'De Alphense brug - verkeersafwikkeling en detailhandelsomzet', 1991, 596
        - Agenda's, verslagen en vergaderstukken van vergaderingen over het project Economische Toekomstvisie Alphen, 1991 - 1993, 597
        - Rapport 'Het Alphense hoofdwinkelapparaat centraal - een ondernemersvisie', 1992, 598
        - Rapport 'Terminal-studie Alphen a/d Rijn', 1993, 599
        - Eindrapport 'Programma van eigen binnenvaart container terminal', 1997, 600
        - Rapport 'Proeve van een ontwikkelingsvisie op Alphen aan den Rijn in ruimte en tijd, voor bovengrond en ondergrond', 1997, 601
        - Rapport 'Monitor Stadshart '98/'99 Alphen aan den Rijn', 1998 - 1999, 602
        - Rapport 'Bedrijventerreinenstrategie Alphense regio', 2001, 603
      - Regionaal Economisch Beleid, 1975.; 604-605
        - Nota 'Doeleinden voor een regionaal - economisch beleid voor Rijnland 1975 - 1977', 1975, 604